臺灣桃園地方法院刑事判決　　　　　　　93年度易字第1330號
公　訴　人　臺灣桃園地方法院檢察署檢察官
被　　　告　丙○○　男　19歲.
　　　　　　　　　　　9號
　　　　　　甲○○　男　24歲.
上列被告因竊盜等案件，經檢察官提起公訴（93年度偵緝字第
678 號），被告於本院準備程序時，就被訴事實為有罪之陳述，
經告知簡式審判程序之旨，並聽取當事人之意見後，本院合議庭
裁定由受命法官獨任進行簡式審判程序，判決如下：
    主  文
丙○○收受贓物，處有期徒刑參月，如易科罰金，以參佰元折算
壹日。
甲○○共同攜帶兇器竊盜，處有期徒刑陸月，如易科罰金，以參
佰元折算壹日。扣案螺絲起子及未扣案之六角起子、一字起字、
扁鑽及板手各壹把沒收。
    事  實
一、甲○○與真實姓名年籍不詳綽號「小范」之成年男子，共同
    基於意圖為自己不法所有之犯意聯絡，於民國93年5 月4 日
    21時許，由甲○○負責把風，「小范」則以其所有客觀上對
    人之身體造成危險足供兇器使用之螺絲起子、六角起子、一
    字起字、扁鑽及板手各1 把，開啟乙○○所有，停放在桃園
    縣龍潭鄉○○路141 巷58弄旁，車牌號碼為Q7-1837 號自小
    客車車門後，復以前揭工具插入鑰匙孔以發動該車之方式，
    竊取該車，得手後，由「小范」駕駛該車搭載甲○○逃逸。
二、丙○○明知車牌號碼為Q7-1837 號之自小客車，係甲○○與
    「小范」於93年5 月4 日行竊所得之贓物，竟於93年5 月8
    日凌晨3 時許，在桃園縣龍潭鄉某處收受之，丙○○旋駕駛
    該車搭載甲○○四處閒晃。嗣於同日凌晨4 時40分許，丙○
    ○駕駛該車於行經桃園縣平鎮市○○路與新富一街口時，因
    車速失控撞及路旁之電線桿，丙○○與甲○○當場昏迷，警
    方據報至現場處理，因而查獲上情，並在車牌號碼為Q7-183
    7 號之自小客車內，扣得甲○○與「小范」行竊所用之螺絲
    起子1 把。
三、案經桃園縣政府警察局平鎮分局報請臺灣桃園地方法院檢察
    署檢察官偵查起訴。
    理  由
一、訊之被告甲○○、丙○○對分別有於右揭時、地竊盜及收受
    贓物之犯罪事實，於偵查及本院審理時均供承不諱，且被告
    二人所述，大致相符，亦與被害人乙○○於警詢中指述其所
    有車牌號碼為Q7-1837 號自小客車遭竊之時、地吻合，並有
    車輛竊盜資料個別查詢報表--查詢車輛認可資料及贓物認領
    保管單各1 紙在卷足憑，此外復有螺絲起子1 把扣案可資佐
    證，是堪認被告二人自白與事實相符，應值採信。綜上，本
    件事證明確，被告二人犯行洵堪認定，應依法論科。
二、按刑法第321 條第1 項第3 款之攜帶兇器竊盜罪，其所稱「
    兇器」，其種類並無限制，凡客觀上足對人之生命、身體、
    安全構成威脅，具有危險性之兇器均屬之，且祇須行竊時攜
    帶此種具有危險性之兇器為已足，並不以攜帶之初有行兇之
    意圖為必要（最高法院79年度台上字第5253號判例意旨可資
    參照）。查被告甲○○與「小范」用以行竊之螺絲起子、六
    角起子、一字起子、扁鑽及板手等工具，均為鐵製，質地堅
    硬，如持以攻擊人體，將造成嚴重之危害，此為社會大眾所
    週知，是客觀上均足以對人之生命、身體、安全產生相當之
    危害，性質上自屬兇器無疑。是核被告甲○○所為，係犯刑
    法第321 條第1 項第3 款之攜帶兇器竊盜罪；而被告丙○○
    明知車牌號碼為Q7-1837 號自小客車，係被告甲○○與「小
    范」行竊所得之贓物，竟仍收受之，是被告丙○○所為，係
    犯刑法第349 條第1 項之收受贓物罪。被告甲○○就前揭竊
    盜之犯行，與「小范」有犯意聯絡及行為分擔，為共同正犯
    。爰審酌被告二人，年紀均輕，然不思以一己之力換取財物
    ，而將智慧運用於不法之途，惟念及渠二人於犯後均能坦承
    犯行，知所悔過及犯罪動機、目的、手段、所生危害等一切
    情狀，分別量處如主文所示之刑，並均諭知易科罰金之折算
    標準，以啟自新。
三、末查，被告甲○○與共犯「小范」行竊所用之螺絲起子、六
    角起子、一字起字、扁鑽及板手各1 把，係「小范」所有，
    業據被告甲○○供承在卷，雖僅扣得螺絲起子1 把，然尚乏
    證據證明餘六角起子、一字起字、扁鑽及板手各1 把，業已
    滅失，基於共犯連帶沒收原則，仍應依刑法第38條第1 項第
    2 款予以宣告沒收，併此敘明。
四、據上論斷，應依刑事訴訟法第273 條之1 第1 項、第299 條
    第1 項前段，刑法第28條、第321 條第1 項第3 款、第349
    條第1 項、第41條第1 項前段、第38條第1 項第2 款，罰金
    罰鍰提高標準條例第1 條前段、第2 條，判決如主文。
本案經檢察官廖先志到庭執行職務。
中　　華　　民　　國　　94　　年　　3 　　月　　22　　日
                  臺灣桃園地方法院刑事第10庭
                         法  官   柯姿佐
以上正本證明與原本無異。
如不服本判決，應於送達後10日內，向本院提出上訴狀。
                            書記官　張淑芬
中　　華　　民　　國　　94　　年　　3 　　月　　22　　日
附錄論罪科刑法條
中華民國刑法第321條
犯竊盜罪而有左列情形之一者，處六月以上、五年以下有期徒刑
：
一  於夜間侵入住宅或有人居住之建築物、船艦或隱匿其內而犯
之者。
二  毀越門扇、牆垣或其他安全設備而犯之者。
三  攜帶兇器而犯之者。
四  結夥三人以上而犯之者。
五  乘火災、水災或其他災害之際而犯之者。
六  在車站或埠頭而犯之者。
前項之未遂犯罰之。
中華民國刑法第349條
收受贓物者，處三年以下有期徒刑、拘役或五百元以下罰金。
搬運、寄藏、故買贓物或為牙保者，處五年以下有期徒刑、拘役
或科或併科一千元以下罰金。
因贓物變得之財物，以贓物論。
